臺灣高雄地方法院刑事判決
111年度審交易字第642號
公  訴  人  臺灣高雄地方檢察署檢察官
被      告  吳士文


上列被告因公共危險案件，經檢察官提起公訴（111年度偵字第1
4346號），因被告就被訴事實為有罪之陳述，經本院告知簡式審
判程序之旨，並聽取被告與公訴人之意見後，改依簡式審判程序
審理，判決如下：
    主  文
吳士文犯不能安全駕駛動力交通工具罪，處有期徒刑捌月。
    事  實
一、吳士文於民國111年5月8日8時許，在高雄市○○區○○○路000巷
    0000號住處飲用藥酒後，明知吐氣所含酒精濃度達每公升0.
    25毫克以上者，已不得駕駛動力交通工具，仍基於服用酒類
    不能安全駕駛動力交通工具而駕駛之犯意，在呼氣酒精濃度
    已逾上開標準之情形下，於同日13時許，騎乘屬於動力交通
    工具之車牌號碼000-000號普通重型機車行駛於道路，於行
    經高雄市旗津區旗津二路與廣澤街口時，因無照駕駛為警攔
    查，並因其身上有酒味，經警於同日13時22分許對其進行呼
    氣酒精測試，測得其吐氣所含酒精濃度為每公升0.47毫克，
    而查悉上情。
二、案經高雄市政府警察鼓山分局報告臺灣高雄地方檢察署檢察
    官偵查起訴。
    理  由
一、本件被告吳士文所犯係死刑、無期徒刑、最輕本刑為3 年以
    上有期徒刑以外之罪，亦非高等法院管轄第一審之案件，其
    於本院就被訴事實為有罪之陳述，經本院告知簡式審判程序
    之旨，並聽取當事人之意見後，本院認宜進行簡式審判程序
    ，爰依刑事訴訟法第273條之1第1 項規定，裁定改行簡式審
    判程。又本件所引屬於審判外陳述之傳聞證據，依同法第27
    3 條之2規定，不受第159條第1項關於傳聞法則規定之限制
    ，依法有證據能力，均合先敘明。
二、認定事實所憑之證據及理由
    上開事實，業據被告於警偵詢及本院審理時均坦承不諱（見
    偵卷第12-14、103-104頁，本院卷第59、71頁），並有高雄
    市政府警察局道路交通當事人酒精測定紀錄表、財團法人工
    業技術研究院呼氣酒精測試器檢定合格證書、車輛詳細資料
    報表各1紙、高雄市政府警察局舉發違反道路交通管理事件
    通知單影本2紙在卷可稽（見偵卷第15-19、29頁），足認被
    告前揭任意性自白與事實相符，堪予採信。綜上，本案事證
    明確，被告上開犯行應堪認定。
三、論罪
(一)核被告所為，係犯刑法第185條之3第1項第1款之不能安全駕
    駛動力交通工具罪。
(二)是否構成累犯及加重之說明:
　1.公訴檢察官雖於本院審理時主張:被告有如起訴書所載的前
    科紀錄，經有期徒刑執行完畢，卷內有各該前案判決書及執
    行指揮書電子檔，被告為酒駕累犯，足以認定被告對於刑罰
    反應薄弱，又本案係被告第6次酒駕，請依法加重其刑，並
    從重量刑，並當庭提出臺灣高等法院被告前案紀錄表1份在
    卷可憑（見本院卷第71、75-82頁）。
　2.經查，被告前犯不能安全駕駛動力交通工具罪，經法院分別
    判處徒刑確定並執行完畢之情狀，固有公訴人提出之臺灣高
    等法院被告前案紀錄表及執行指揮書電子檔在卷可稽；惟除
    此之外，公訴人尚未能具體提出其他證明方法證明被告構成
    累犯之應加重其刑之事項（如被告之特別惡性及對刑罰反應
    力薄弱等節），難謂已盡其實質舉證責任，又被告前犯不能
    安全駕駛動力交通工具罪經判刑確定並執行完畢之情狀，已
    為本院量刑所審酌（詳後），參照司法院大法官釋字第775
    號解釋意旨及最高法院刑事大法庭110年度台上大字第5660
    號裁定意旨，本院認本件無再依刑法第47條第1項累犯之規
    定加重其刑之必要，併予敘明。　　　
四、爰以行為人之責任為基礎，審酌邇來酒後肇事導致死傷案件
    頻傳，酒後不應駕車之觀念，已透過教育、宣導及各類媒體
    廣為傳達各界週知多年，立法者為呼應社會對於酒駕行為應
    當重懲之高度共識，近年來屢次修法提高酒駕刑責，且被告
    前已有酒駕犯行嗣經法院判刑確定之紀錄，對於酒後不能駕
    車及酒醉駕車之危險性，應有相當之認識，其竟無視於此，
    在酒測值達每公升0.47毫克情形下，仍率爾騎乘重型機車於
    市區道路，不僅漠視自身安危，更罔顧其他用路人之生命、
    身體及財產安全，所為應予非難；惟念及其犯後坦承犯行，
    態度尚可，本案幸未肇致事故，暨其於本院自述之教育程度
    、家庭生活經濟狀況（涉及隱私部分，不予揭露，見本院卷
    第73頁），及其前於102年間至108年間多次因不能安全駕駛
    案件，分別經法院論罪科刑及執行完畢（最近一次執行完畢
    係5年以內），有臺灣高等法院被告前案紀錄表所示之素行
    等一切情狀，量處如主文所示之刑。
據上論斷，應依刑事訴訟法第273 條之1第1項、284條之1、第29
9條第1項前段，判決如主文。
本案經檢察官劉穎芳提起公訴，檢察官王勢豪到庭執行職務。
中　　華　　民　　國　　111 　年　　8 　　月　　18　　日
                  刑事第五庭    法　官  黃蕙芳
以上正本證明與原本無異。
如不服本判決應於收受送達後20日內向本院提出上訴書狀，並應
敘述具體理由；如未敘述上訴理由者，應於上訴期間屆滿後20日
內向本院補提理由書（均須按他造當事人之人數附繕本）「切勿
逕送上級法院」。
因疫情而遲誤不變期間，得向法院聲請回復原狀。
中　　華　　民　　國　　111 　年　　8 　　月　　18　　日
                                書記官  陳惠玲
　　　　　　　　　　　　　　　　
附錄本案論罪科刑法條：
中華民國刑法第185條之3第1項
駕駛動力交通工具而有下列情形之一者，處3年以下有期徒刑，
得併科30萬元以下罰金：
一、吐氣所含酒精濃度達每公升零點二五毫克或血液中酒精濃度
    達百分之零點零五以上。
二、有前款以外之其他情事足認服用酒類或其他相類之物，致不
    能安全駕駛。
三、服用毒品、麻醉藥品或其他相類之物，致不能安全駕駛。